【裁判字號】    95,訴,661
【裁判日期】    950519
【裁判案由】    毒品危害防制條例
【裁判全文】
臺灣彰化地方法院刑事判決               95年度訴字第661號
公  訴  人  臺灣彰化地方法院檢察署檢察官
被      告  甲○○
                      號
上列被告因違反毒品危害防制條例案件，經檢察官提起公訴（95
年度毒偵字第552 、804 、900 號），被告於本院準備程序中就
被訴事實為有罪之陳述，經本院合議庭裁定改依簡式審判程序審
理，並判決如下：
    主    文
甲○○連續施用第一級毒品，累犯，處有期徒刑壹年貳月。
    犯罪事實
一、甲○○前因違反肅清煙毒條例及麻醉藥品管理條例案件，經
    本院以86年度訴字第219 號判決分別判處有期徒刑3 年2 月
    、2 月，應執行有期徒刑3 年3 月確定；又因違反肅清煙毒
    條例及麻醉藥品管理條例案件，經本院以86年度訴字第644
    號判決分別判處有期徒刑3 年3 月、3 月，其中違反肅清煙
    毒條例部分經上訴後，由臺灣高等法院臺中分院以86年度上
    訴字第1963號判決判處3 年4 月，嗣均經以累犯更定其刑為
    有期徒刑3 年6 月及4 月，並經定應執行有期徒刑3 年8 月
    確定；上開二應執行刑經接續執行後，於民國89年8 月22日
    縮短刑期假釋出監，並付保護管束，嗣經撤銷假釋，入監繼
    續執行殘刑有期徒刑3 年8 月8 日，已於94年2 月3 日縮刑
    期滿執行完畢；另因施用毒品案件，經本院以89年度毒聲字
    第5680號裁定移送觀察、勒戒後，認有繼續施用毒品之傾向
    ，再經本院以90年度毒聲字第4 號裁定令入戒治處所施以強
    制戒治，已於90年8 月27日停止戒治出所付保護管束，並於
    91年1 月2 日期滿未經撤銷停止戒治，視為執行完畢釋放，
    由臺灣彰化地方法院檢察署檢察官以91年度戒毒偵字第65號
    為不起訴處分確定。詎其仍不知悔改，於前開強制戒治執行
    完畢釋放後5 年內，復基於施用第一級毒品海洛因之概括犯
    意，自94年12月4 日某時起至95年5 月3 日某時止，在其位
    於彰化縣彰化市○○里○○路○ 段450 巷42號之住處，以將
    第一級毒品海洛因摻入香煙中點燃吸食之方式及摻入礦泉水
    混合後以注射針筒注射體內之方式，連續施用第一級毒品海
    洛因多次，頻率約每3 至4 天施用1 次。嗣先於94年12月14
    日下午5 時15分許，在上開住處為警持搜索票執行搜索後自
    願採尿送驗；又於95年1 月12日下午2 時30分許主動至警局
    表示欲戒除毒癮，並自願採集尿液送驗；再於95年1 月13日
    因係毒品列管人口，依規定至警局採驗尿液，結果均呈嗎啡
    陽性反應；及於本院審理時主動供出上情。
二、案經彰化縣警察局彰化分局報告臺灣彰化地方法院檢察署檢
    察官偵查起訴。
    理    由
一、被告甲○○於準備程序中，先就前揭犯罪事實為有罪之陳述
    ，且所犯係死刑、無期徒刑、最輕本刑為3 年以上有期徒刑
    以外之罪，經本院合議庭依刑事訴訟法第273 條之1 第1 項
    之規定，裁定由法官一人獨任進行簡式審判程序，合先敘明
    。
二、上揭事實，業據被告於本院審理中坦承不諱，且被告於前揭
    時地經採其尿液送驗結果，均呈嗎啡陽性反應（按一般施用
    海洛因者會在其體內代謝為嗎啡成分殘留，並經由尿液排出
    ），此有彰化縣警察局彰化分局委託檢驗所尿液與真實姓名
    對照單2 紙、列管毒品人口尿液檢體採集送驗紀錄表、彰化
    縣衛生局94年12月26日煙檢字第945248號、95年1 月23日煙
    檢字第950287號煙毒尿液檢驗成績書及詮昕科技股份有限公
    司00000000號濫用藥物尿液檢驗報告各1 紙附卷可稽，足徵
    被告自白與事實相符，堪予採信。而被告前因施用毒品案件
    ，經本院裁定送觀察、勒戒後，認有繼續施用毒品之傾向，
    再經本院裁定令入戒治處所施以強制戒治，已於90年8 月27
    日停止戒治出所付保護管束，並於91年1 月2 日期滿未經撤
    銷停止戒治，視為執行完畢釋放，有臺灣高等法院被告前案
    紀錄表1 份在卷可參，被告於前揭強制戒治執行完畢釋放後
    5 年內，再犯施用毒品犯行，亦堪認定。本案事證已臻明確
    ，被告施用第一級毒品海洛因犯行堪予認定，應依法論科。
三、核被告所為，係犯毒品危害防制條例第10條第1 項之施用第
    一級毒品罪。其為供己施用而於施用前持有海洛因之低度行
    為，為其施用之高度行為所吸收，不另論罪。又被告多次施
    用第一級毒品犯行，時間緊接，所犯為構成要件相同之罪名
    ，顯係基於概括犯意反覆為之，應依連續犯之規定，論以一
    罪，並依法加重其刑。被告前開犯罪事實，除自94年12月4
    日起至95年1 月11日晚間10時許止連續施用海洛因多次之犯
    行，經檢察官提起公訴外，其餘部分之犯行雖未據檢察官提
    起公訴，惟該部分犯行與檢察官起訴經本院論罪部分有連續
    犯裁判上一罪之關係，自為起訴效力所及，應由本院併予審
    理，附此敘明。再查被告曾因違反肅清煙毒條例及麻醉藥品
    管理條例案件，分別經法院判處應執行有期徒刑3 年3 月、
    3 年8 月確定，二應執行刑接續執行後於89年8 月22日縮短
    刑期假釋出監，並付保護管束，嗣經撤銷假釋，入監繼續執
    行殘刑有期徒刑3 年8 月8 日，已於94年2 月3 日縮刑期滿
    執行完畢，有臺灣高等法院被告前案紀錄表1 份在卷可參，
    其受此有期徒刑執行完畢後，5 年以內再犯有期徒刑以上之
    罪，為累犯，應依法遞予加重其刑。爰審酌被告前因違反肅
    清煙毒條例等案件，經法院2 次判刑確定，甫於94年2 月3
    日執行完畢，仍不知戒除毒癮，竟又復行施用毒品，足見其
    自制能力尚有未足，有接受相當期間監禁教化之必要，以促
    其及早矯正吸毒惡習；惟念及被告犯罪之動機、目的係因施
    用毒品之習性難以戒除，其犯罪手段僅係戕害自己之身心、
    施用毒品次數、時間及犯罪後坦承犯行之態度等一切情狀，
    分別量處如主文所示之刑，以示懲儆。
據上論斷，應依刑事訴訟法第273 條之1 第1 項、第299 條第1
項前段，毒品危害防制條例第10條第1 項，刑法第11條前段、第
56條、第47條，判決如主文。
本案經檢察官鮑慧忠到庭執行職務。
中    華    民    國    95    年    5     月    19    日
                  刑事第一庭    法  官  吳永梁
以上正本證明與原本無異。
如不服本判決，應於判決送達後10日內，向本院提出上訴狀（須
附繕本）。
中    華    民    國    95    年    5    月    22     日
                                書記官  陳美敏
附錄論罪科刑法條全文：
毒品危害防制條例第10條
施用第一級毒品者，處6 月以上5 年以下有期徒刑。
施用第二級毒品者，處3 年以下有期徒刑。


司法院資訊處製作；財團法人民間司法改革基金會備份。
